臺灣臺中地方法院刑事裁定
111年度聲字第55號
聲  請  人  臺灣臺中地方檢察署檢察官
受  刑  人  林朱晟


                    （現於法務部○○○○○○○○○○○執行中）
上列聲請人因受刑人違反毒品危害防制條例等案件，先後判決確
定如附表所載，聲請定其應執行刑（111年度執聲字第2號），本
院裁定如下：
    主    文
林朱晟因犯如附表所示之罪，所處如附表所示之刑，應執行有期
徒刑拾壹年肆月。
    理    由
一、本件聲請意旨略以：受刑人林朱晟因違反毒品危害防制條例
    等案件，先後經判決確定如附表，應依刑法第53條、第51條
    第5款規定，定其應執行之刑，爰依刑事訴訟法第477條第1
    項規定聲請裁定定其應執行之刑等語。
二、按數罪併罰，有2裁判以上者，依刑法第51條規定，定其應
    執行之刑。宣告多數有期徒刑者，於各刑中之最長期以上，
    各刑合併之刑期以下，定其刑期。但不得逾30年。刑法第53
    條、第51條第5款分別定有明文。又按裁判確定前犯數罪者
    ，併合處罰之。但有下列情形者，不在此限。一、得易科罰
    金之罪與不得易科罰金之罪。二、得易科罰金之罪與不得易
    服社會勞動之罪。三、得易服社會勞動之罪與不得易科罰金
    之罪。四、得易服社會勞動之罪與不得易服社會勞動之罪。
    前項但書情形，受刑人請求檢察官聲請定應執行刑者，依第
    51條規定定之。刑法第50條亦有明文規定。再按併合處罰之
    其中之一罪雖得易科罰金，與不得易科之他罪合併處罰之結
    果，於定執行刑時，祇須將各罪之刑合併裁量，不得易科罰
    金合併執行，司法院釋字第144號解釋意旨可資參照。末按
    刑事訴訟法第370條第2項、第3項，已針對第二審上訴案件
    之定應執行之刑，明定有不利益變更禁止原則之適用，於分
    屬不同案件之數罪併罰有應更定執行刑者，本於同為定刑裁
    定應為相同處理之原則，法院於裁定定應執行之刑時，自仍
    應有不利益變更禁止原則法理之考量，亦即另定之執行刑，
    其裁量所定之刑期，不得較重於前定之執行刑加計後裁判宣
    告之刑之總和；又法律上屬於自由裁量之事項，並非概無法
    律性之拘束。自由裁量係於法律一定之外部性界限內（以定
    執行刑言，即不得違反刑法第51條之規定）使法官具體選擇
    以為適當之處理；因此在裁量時，必須符合所適用之法規之
    目的。更進一步言，須受法律秩序之理念所指導，此亦即所
    謂自由裁量之內部性界限。關於定應執行之刑，既屬自由裁
    量之範圍，其應受此項內部性界限之拘束，要屬當然（最高
    法院103年度第14次刑事庭會議決議、80年度台非字第473號
    判決要旨參照）。
三、經查，本件受刑人林朱晟因違反毒品危害防制條例等案件，
    先後經臺灣新竹地方法院及本院判處如附表所示之刑，且均
    經確定在案，有各該判決書及臺灣高等法院被告前案紀錄表
    在卷可稽。茲聲請人以本院為上開案件犯罪事實最後判決之
    法院，聲請定其應執行之刑，其中受刑人所犯如附表編號1
    至7、10、14、15所示之罪所宣告之刑，不得易科罰金；如
    附表其餘各編號所示之罪所宣告之刑，均得易科罰金，惟聲
    請人係經受刑人請求而為本件聲請定應執行刑乙節，有卷附
    臺灣臺中地方檢察署刑法第50條第1項但書案件是否請求定
    應執行刑調查表乙紙在卷可參，爰依上開說明，在前開外部
    性及內部性界限範圍內，定其應執行之刑。至受刑人所犯除
    附表編號1至7、10、14、15以外所示之罪原雖得易科罰金，
    然與其所犯不得易科罰金之如附表編號1至7、10、14、15所
    示之罪併合處罰之結果，依上開說明，本院於定執行刑時，
    自不得併予諭知易科罰金之折算標準，附此敘明。
四、依刑事訴訟法第477條第1項，刑法第53條、第50條第2項、
    第51條第5款，裁定如主文。
中　　華　　民　　國　　111 　年　　1 　　月　　25　　日
                  刑事第十四庭  法  官  黃司熒
上正本證明與原本無異。
如不服本裁定，應於收受送達後5日內向本院提出抗告狀。（應
附繕本）
                                書記官  黃于容
中　　華　　民　　國　　111 　年　　1 　　月　　25　　日
附表：臺灣臺中地方檢察署受刑人林朱晟定應執行刑案件一覽表
編           號            1           2           3 罪           名  毒品危害防制條例 毒品危害防制條例 毒品危害防制條例 宣    告     刑  有期徒刑7月（共2罪） 有期徒刑7月 有期徒刑2年7月（共6罪） 犯  罪  日   期  106年2月27日、106年2月28日 106年4月17日 106年1月20日、105年2月7日、105年11月28日、105年12月6日、106年1月13日、106年2月7日 偵查（自訴）機關年度案號  新竹地檢106年度毒偵字第703號（聲請書附表誤載為偵字） 新竹地檢106年度毒偵字第1279號 新竹地檢106年度偵字第4041、6769號 最後事實審 法        院 新竹地院 新竹地院 新竹地院  案        號 106年度訴字第468號 106年度易字第806號 106年度訴字第537號  判 決  日 期 106年8月18日 106年10月26日 106年11月10日 確定判決 法        院 新竹地院 新竹地院 新竹地院  案        號 106年度訴字第468號 106年度易字第806號 106年度訴字第537號  判決確定日期 106年10月26日 （撤回上訴） 106年11月20日 106年12月4日 是否為得易科罰金、易服社會勞動之案件  均否 均否 均否 備           註  新竹地檢106年度執字第5650號 新竹地檢106年度執字第5651號 新竹地檢106年度執字第5740號   編號1至13已定應執行有期徒刑10年10月（新竹地檢109年度執更字第635號）   

編           號            4           5           6 罪           名  毒品危害防制條例 毒品危害防制條例 竊盜 宣    告     刑  有期徒刑8月 有期徒刑7月 有期徒刑8月 犯  罪  日   期  106年3月26日 106年3月26日 106年2月12日 偵查（自訴）機關年度案號  新竹地檢106年度毒偵字第1280號 新竹地檢106年度毒偵字第1280號 新竹地檢106年度偵字第2391、4154、5060號 最後事實審 法        院 新竹地院 新竹地院 新竹地院  案        號 106年度訴字第660號 106年度訴字第660號 106年度易字第691號  判 決  日 期 106年11月14日 106年11月14日 106年10月30日 確定判決 法        院 新竹地院 新竹地院 新竹地院  案        號 106年度訴字第660號 106年度訴字第660號 106年度易字第691號  判決確定日期 106年11月14日 （協商判決） 106年11月14日 （協商判決） 106年11月27日 是否為得易科罰金、易服社會勞動之案件  均否 均否 均否 備           註  新竹地檢107年度執字第760號 新竹地檢107年度執字第760號 新竹地檢107年度執字第957號   編號1至13已定應執行有期徒刑10年10月（新竹地檢109年度執更字第635號）   

編           號            7           8           9 罪           名  竊盜 竊盜 竊盜 宣    告     刑  有期徒刑7月（共2罪） 有期徒刑6月 有期徒刑5月 犯  罪  日   期  106年2月23日、106年4月12日 106年3月3日 106年4月8日 偵查（自訴）機關年度案號  新竹地檢106年度偵字第2391、4154、5060號 新竹地檢106年度偵字第2391、4154、5060號 新竹地檢106年度偵字第2391、4154、5060號 最後事實審 法        院 新竹地院 新竹地院 新竹地院  案        號 106年度易字第691號 106年度易字第691號 106年度易字第691號  判 決  日 期 106年10月30日 106年10月30日（聲請書附表誤載為3月3日） 106年10月30日 確定判決 法        院 新竹地院 新竹地院 新竹地院  案        號 106年度易字第691號 106年度易字第691號 106年度易字第691號  判決確定日期 106年11月27日 106年11月27日（聲請書附表誤載為3月3日） 106年11月27日 是否為得易科罰金、易服社會勞動之案件  均否 均是 均是 備           註  新竹地檢107年度執字第957號 新竹地檢107年度執字第958號 新竹地檢107年度執字第958號   編號1至13已定應執行有期徒刑10年10月（新竹地檢109年度執更字第635號）   

編           號            10           11           12 罪           名  竊盜 竊盜 竊盜 宣    告     刑  有期徒刑1年6月 有期徒刑6月 有期徒刑4月 犯  罪  日   期  106年3月4日 106年1月11日 106年2月12日 偵查（自訴）機關年度案號  新竹地檢106年度偵字第7037、7083、7084、10366、11462號 新竹地檢106年度偵字第7037、7083、7084、10366、11462號 新竹地檢106年度偵字第7037、7083、7084、10366、11462號 最後事實審 法        院 新竹地院 新竹地院 新竹地院  案        號 107年度易字第133號 107年度易字第133號 107年度易字第133號  判 決  日 期 108年5月10日 108年5月10日 108年5月10日 確定判決 法        院 新竹地院 新竹地院 新竹地院  案        號 107年度易字第133號 107年度易字第133號 107年度易字第133號  判決確定日期 108年6月3日 108年6月3日（聲請書附表誤載為5月10日） 108年6月3日 是否為得易科罰金、易服社會勞動之案件  均否 均是 均是 備           註  新竹地檢108年度執字第4270號 新竹地檢108年度執字第4271號 新竹地檢108年度執字第4271號   編號1至13已定應執行有期徒刑10年10月（新竹地檢109年度執更字第635號）   

編           號            13           14           15 罪           名  竊盜 竊盜 竊盜 宣    告     刑  有期徒刑5月（共2罪） 有期徒刑9月 有期徒刑8月 犯  罪  日   期  106年4月10日、106年4月13日 106年4月15日 106年4月17日 偵查（自訴）機關年度案號  新竹地檢106年度偵字第7037、7083、7084、10366、11462號 臺中地檢109年度偵字第34358號 臺中地檢109年度偵字第34358號 最後事實審 法        院 新竹地院 臺中地院 臺中地院  案        號 107年度易字第133號 109年度易字第3155號 109年度易字第3155號  判 決  日 期 108年5月10日 110年4月20日 110年4月20日 確定判決 法        院 新竹地院 臺中地院 臺中地院  案        號 107年度易字第133號 109年度易字第3155號 109年度易字第3155號  判決確定日期 108年6月3日 110年5月24日 110年5月24日 是否為得易科罰金、易服社會勞動之案件  均是 均否 均否 備           註  新竹地檢108年度執字第4271號 臺中地檢110年度執字第7740號 臺中地檢110年度執字第7740號   編號1至13已定應執行有期徒刑10年10月（新竹地檢109年度執更字第635號） 編號14、15已定應執行有期徒刑1年2月